臺灣板橋地方法院交通事件裁定       100年度交聲字第2296號
                                                第2297號
                                                第2298號
原處分機關  交通部公路總局臺北區監理所板橋監理站
異  議  人
即受處分人  蔡奇峰
上列異議人即受處分人因違反道路交通管理處罰條例案件，不服
原處分機關於中華民國98年8 月13日、98年12月2 日所為之裁決
處分（裁決書案號：板監裁字第裁41-AH0000000號、AN0000000
號、AN0000000 號），聲明異議，本院裁定如下：
    主  文
異議均駁回。
    理  由
一、按受處分人不服道路交通管理處罰條例第8 條主管機關所為
    之處罰者，得於接到裁決書之翌日起20日內，向管轄地方法
    院聲明異議，道路交通管理處罰條例第87條第1 項定有明文
    ；又法院認聲明異議不合法律上之程式或其異議權已經喪失
    者，應以裁定駁回之，道路交通事件處理辦法第17條前段亦
    定有明文。
二、經查，異議人即受處分人蔡奇峰之戶籍地址，自民國95年8
    月31日起，即設於「臺北縣中和市（已改制為新北市中和區
    ；以下仍沿用改制前之地名）復興路280 巷3 弄11之1 號」
    ，此有內政部戶役政連結作業系統個人基本資料查詢結果1
    紙在卷可憑，上址自屬異議人應受送達之處所。又本件原處
    分機關即交通部公路總局臺北區監理所板橋監理站於98年8
    月13日、98年12月2 日所為之裁決處分（裁決書案號：板監
    裁字第裁41-AH0000000號、AN0000000 號、AN0000000 號）
    ，其裁決書係分別於98年8 月19日（板監裁字第裁41-AH000
    0000號）、98年12月14日（板監裁字第裁AN0000000 號、AN
    0000000 號等2 件）寄存送達於異議人上址「臺北縣中和市
    ○○路280 巷3 弄11之1 號」住處，此有原處分機關送達證
    書3 紙在卷可稽（按99年5 月1 日起修正施行之行政訴訟法
    第73條第3 項規定，不影響本件裁決書於該條文修正施行前
    已合法發生送達效力之認定）；是異議人聲明異議之法定期
    間，應分別自98年8 月20日、98年12月15日起算，各應於99
    年9 月8 日、99年1 月4 日（末日原為99年1 月3 日，因係
    例假日，故延至99年1 月4 日）屆滿；惟異議人竟遲至100
    年6 月30日，始向原處分機關提出聲明異議狀，此亦有上開
    聲明異議狀首頁所蓋之原處分機關收文章戳1 枚附卷可按，
    顯見本件異議人聲明異議，已逾法定之異議期間。至異議人
    辯稱其並未居住於戶籍地址，故未收到違規通知單及裁決書
    云云，惟異議人於上開期間，既未辦理戶籍地址之變更，復
    未依道路交通安全規則第23條第1 項之規定向公路監理機關
    辦理變更車籍資料登記，縱使其確有未居住於戶籍地址之情
    形，亦不影響於該戶籍登記地址為其應受送達處所之認定，
    併予敘明。綜上所述，本件異議人聲明異議，已逾法定期間
    ，顯非適法，揆諸首揭條文規定，自應將其異議均予駁回。
據上論斷，應依道路交通事件處理辦法第17條，裁定如主文。
中    華    民    國  100     年    10    月    31    日
                刑事第十九庭  法  官  劉景宜
以上正本證明與原本無異。
如不服本裁定，得自收受送達之日起5 日內向本院提出抗告狀。
                              書記官  謝秀青
中    華    民    國   100    年    11    月    11    日